臺灣桃園地方法院刑事判決　　　　　　 96年度簡上字第115號
上　訴　人　臺灣桃園地方法院檢察署檢察官
被　　　告　甲○○
上列被告因過失傷害案件，經本院以96年度壢簡字第168 號，中
華民國96年1 月22日第1 審判決（檢察官聲請簡易處刑案號：95
年度調偵字第574 號）後，檢察官提起上訴，本院管轄之第2 審
地方法院合議庭判決如下︰
    主  文
原判決撤銷。
甲○○過失傷害人之身體，處拘役拾日，減為拘役伍日，如易科
罰金，以銀元參佰元即新台幣玖佰元折算壹日。
    理  由
一、經本院管轄第2 審之合議庭審理結果，認第1 審以被告甲○○於民國95年4 月24日晚間9 時20分許，見同在桃園縣桃園
    市○○路11號「麗寶紐約社區」擔任管理員之胞兄乙○○，
    因收取管理費之問題而與該社區住戶丙○○發生爭執，乙○○一時氣憤，上前欲毆打丙○○時，被告見狀上前勸架，將
    雙方架開，被告本應注意於勸架時，須注意在場人員之身體
    安全，且在推開丙○○時，應防止丙○○受傷害，而依當時
    情形，其並無不能注意之情事，竟疏未注意，在上前勸架時
    ，未注意而撞倒丙○○，致丙○○因此受有左胸壁、右手掌
    及左小腿挫傷之傷害乙節，業據證人即告訴人丙○○於警詢
    、偵查中及本院審理中指訴明確，並經證人丁○○於警詢、
    偵查中及本院審理中證述，及證人乙○○於警詢、本院審理
    中證述在卷，且有證人丙○○之診斷證明書1 紙及病歷影本
    1 份、麗寶紐約社區代收物品登記簿1 份、證人丙○○提出
    之照片5 幀附卷可稽。綜上卷證，互核相符，故認本案事證
    明確，依刑事訴訟法第449 條第1 項前段、第3 項、第454
    條第2 項，修正後刑法第2 條第1 項前段，刑法第284 條第
    1 項前段，修正前刑法第41條第1 項前段，刑法施行法第1
    條之1 第1 項、第2 項前段，修正前罰金罰鍰提高標準條例
    第2 條，就被告所涉犯行判處拘役10日，如易科罰金，以銀
    元3 百元即新台幣9 百元折算1 日，經核原審之認事用法並
    無不當。
二、檢察官具狀上訴稱：據告訴人丙○○具狀請求上訴謂本案被
    告自案發後，迄未對告訴人為任何賠償或慰問，足見其毫無
    悔意，且原審判決有違經驗法則，實有所違誤云云，提起上
    訴，尚無理由，本應駁回，惟原審未及審酌中華民國九十六
    年罪犯減刑條例之規定，未及減刑，於法尚有未合，應予撤
    銷。爰審酌被告犯罪之動機、目的、犯罪手段、品行、犯罪
    所生之危害及其犯罪後坦承存有過失致告訴人丙○○受有上
    開傷害等一切情狀，量處如主文第2 項所示之刑，併依中華
    民國九十六年罪犯減刑條例第2 條第1 項第3 款規定，減刑
    如主文第2 項所示，並依修正前刑法第41條第1 項前段，修
    正前罰金罰鍰提高標準條例第2 條規定，諭知易科罰金之折
    算標準，以示懲儆，並引用第1 審判決書記載之事實、證據
    及理由（詳如附件）。
據上論斷，依刑事訴訟法第455 條之1 第3 項、第369 條第1 項
、第364 條、第371 條，修正後刑法第2 條第1 項前段，刑法第
284 第1 項前段，修正前刑法第41條第1 項前段，刑法施行法第
1 條之1 第1 項、第2 項前段，修正前罰金罰鍰提高標準條例第
2 條，中華民國九十六年罪犯減刑條例第2 條第1 項第3 款、第
7 條、第9 條，判決如主文。
本案經檢察官施宣旭到庭執行職務。
中　　華　　民　　國　　96　　年　　8 　　月　　27　　日
                  刑事第九庭  審判長法  官  何信慶
                                    法  官  蘇琬能
                                    法  官  胡芷瑜
以上正本證明與原本無異。
不得上訴。
　　　　　　　　　　　　　　       書記官　 張懿昀
中　　華　　民　　國　　96　　年　　8 　　月　　29　　日
